【裁判字號】    90,上易,2624
【裁判日期】    901212
【裁判案由】    傷害
【裁判全文】
臺灣高等法院刑事判決                            九十年度上易字第二六二四號
    上  訴  人  臺灣板橋地方法院檢察署檢察官
    被      告  甲○○
右上訴人因被告傷害案件，不服臺灣板橋地方法院九十年度易緝字第九四號，中華民
國九十年六月二十日第一審判決（起訴案號：臺灣板橋地方法院檢察署八十八年度偵
字第九二三五號）提起上訴，本院判決如左：
    主  文
上訴駁回。
甲○○緩刑貳年。
    事  實
一、甲○○於民國八十七年（起訴書誤載為八十八年）十月五日凌晨三時許，在其僱
    主許瑞拱、乙○○提供之台北縣板橋市○○路四十五號一樓宿舍，因工作問題與
    懷孕中之女友丙○○發生爭執，甲○○竟基於普通傷害之犯意，以拳頭毆打丙○
    ○，致丙○○受有右上肢擦傷三Ｘ二公分、一Ｘ零點五公分、瘀傷三Ｘ五公分，
    前胸部擦傷一Ｘ零點一公分、一Ｘ零點一公分、二Ｘ零點一公分、背部擦傷三Ｘ
    零點一公分、二Ｘ零點二公分、頭部腫脹三Ｘ二公分、頸部擦傷一Ｘ零點二公分
    、三Ｘ零點三公分、五Ｘ零點三公分之傷害。
二、案經告訴人丙○○訴請台灣板橋地方法院檢察署檢察官偵查起訴。
    理  由
一、訊據被告甲○○對於右揭事實坦承不諱，核與告訴人丙○○之指訴及證人即被告
    之僱主許瑞拱、乙○○於原審審理時之證述情節相符（見原審卷第四十七頁），
    此外，復有台北市立仁愛醫院八十七年十月五日之驗傷診斷書一紙在卷可參（見
    偵查卷第四頁），事證明確，被告犯行堪以認定。
二、核被告傷害人之身體，所為係犯刑法第二百七十七條第一項之傷害罪。被告行為
    後，刑法第四十一條業經於九十年一月四日修正通過，並經總統於九十年一月十
    日公布，同年一月十二日生效施行，現行條文第一項將短期自由刑得易科罰金適
    用範圍法定最重本刑上限之有期徒刑三年以下提高至五年以下，與修正前之規定
    內容已有不同，本案罪名最重本刑為三年以下有期徒刑，適用裁判時之法律，對
    被告並無不利，自應據以裁判。
三、原審以被告罪證明確，斟酌被告先矢口否認犯行，嗣經證人到庭作證始坦承上情
    ，對懷孕中之女友施行暴力，致其身心受害、犯罪之目的、手段與告訴人之關係
    、犯後態度尚稱良好等一切情節，適用刑事訴訟法第二百九十九條第一項前段、
  刑法第二條第一項前段、刑法第二百七十七條第一項、第四十一條第一項前段，
    罰金罰鍰提高標準條例第一條前段、第二條規定，判處被告有期徒刑三月，並諭
    知以三百元折算一日之易科罰金折算標準，經核認事、用法，均無不合，量刑亦
    屬允當。檢察官依循告訴人之請求提起上訴，指摘原判決量刑過輕云云；惟查，
    於本院審理中雙方就本案已達成和解，被告除賠償醫療費用新台幣五萬元外，尚
    當庭向告訴人下跪並立具道歉書暨於報紙刊登道歉啟事以示悔過等情，有本院各
    次筆錄及報紙在卷可按（見本院卷第一一八頁、第一二六頁、第一二九、第一四
    一頁），揆此以觀，應認被告已深具悔意，上訴人指摘量刑過輕，非有理由，應
    予駁回。被告前未曾受有期徒刑以上刑之宣告，有台灣高等法院檢察署刑案紀錄
    簡覆表可憑，其經此偵審程序，當知警惕，信無再犯之虞，復與告訴人達成和解
    ，本院因認對所宣告之刑，以暫不執行為適當，併予宣告緩刑二年，以啟自新。
據上論斷，應依刑事訴訟法第三百六十八條、刑法第七十四條第一款，判決如主文。
本案經檢察官蔡瑞宗到庭執行職務。
中     華      民      國      九十       年     十二     月    十二    日
                          臺灣高等法院刑事第二十庭
                                  審判長法  官  葉  麗  霞
                                        法  官  范  清  銘
                                        法  官  段  景  榕
右正本證明與原本無異。
不得上訴。
                                        書記官  鐘  麗  芳
中     華      民      國      九十       年     十二     月    十二    日
附錄：本案論罪科刑法條全文
第二百七十七條第一項
傷害人之身體或健康者，處三年以下有期徒刑、拘役或一千元以下罰金。


司法院資訊處製作；財團法人民間司法改革基金會備份。
